【裁判字號】    97,台抗,246
【裁判日期】    970328
【裁判案由】    違反槍砲彈藥刀械管制條例等罪聲請減刑
【裁判全文】
最高法院刑事裁定              九十七年度台抗字第二四六號
抗  告  人  甲○○
上列抗告人因違反槍砲彈藥刀械管制條例等罪聲請減刑案件，不
服台灣高等法院中華民國九十六年十二月十九日第二審裁定（九
十六年度聲減字第四八四九號），提起抗告，本院裁定如下：
    主  文
抗告駁回。
    理  由
本件原裁定以：抗告人甲○○聲請就其所犯經判決確定之如原裁
定附表編號所示一至十之罪，依中華民國九十六年罪犯減刑條例
規定，裁定減刑等情。然抗告人除原裁定附表編號一、二、三所
列之罪尚未執行完畢外，其餘同附表編號四至十之罪皆已執行完
畢，有原審被告前案紀錄表、原審公務電話查詢紀錄表各一件附
卷可稽，則該部分既已執行完畢，抗告人仍據以聲請減刑，於法
不合；又抗告人所犯原裁定附表編號一之罪為中華民國九十六年
罪犯減刑條例第三條第一項第七款所列之罪，且宣告刑為有期徒
刑七年六月（已逾有期徒刑一年六月之限制），此部份依法不得
減刑，均應予以駁回。至抗告人所犯原裁定附表編號二、三所示
之罪合於減刑之規定，應予准許，而裁定如原裁定主文所示之刑
。復敘明抗告人僅就原裁定附表之罪聲請減刑，並未聲請就各罪
所處之刑，合併定其應執行之刑，法院依法不得依職權就附表之
罪合併定應執行之刑；若抗告人所犯附表所示各罪符合刑法第五
十三條數罪併罰要件時，應另行依刑事訴訟法第四百七十七條之
規定聲請法院裁定定其應執行刑；而附表編號二所示確定判決諭
知抗告人應於刑之執行完畢後或赦免後，令入勞動場所強制工作
三年部分，依中華民國九十六年罪犯減刑條例第十五條之規定，
不在減刑之範圍等旨。經核於法尚無不合。抗告意旨仍執陳詞，
以其自民國八十六年起即入監服刑迄今，未曾出獄過，何有就附
表編號第四至十之罪執行完畢可言，且檢察官既未聲請定應執行
刑，自不應令抗告人承擔此過失責任云云，再事爭執，即屬無據
。
本件抗告人原僅就上開附表所示之罪聲請減刑，有其九十六年十
二月三日聲請狀在卷可稽，其既未就附表之罪，聲請合併定其應
執行之刑，本諸不告不理原則，原裁定自無從審認，是本件抗告
難認為有理由，應予駁回。又抗告人就原裁定附表編號二、三減
刑之二罪，依中華民國九十六年罪犯減刑條例第十二條準用第八
條第三項之規定，得聲請檢察官或逕向其中最後審理事實之法院
聲請裁定定其應執行之刑，附此敘明。
據上論結，應依刑事訴訟法第四百十二條，裁定如主文。
中    華    民    國  九十七  年    三    月  二十八  日
                      最高法院刑事第四庭
                          審判長法官  林  增  福
                                法官  張  清  埤
                                法官  陳  世  雄
                                法官  蔡  國  在
                                法官  石  木  欽
      本件正本證明與原本無異
                                      書  記  官
中    華    民    國  九十七  年    四    月    三    日
                                                      v


司法院資訊處製作；財團法人民間司法改革基金會備份。
